臺灣臺北地方法院刑事判決　　　　　　　　　　　　九十一年度易緝字第一五五號
　　公　訴　人　臺灣臺北地方法院檢察署檢察官
　　被　　　告　丁○○　男　四.
右列被告因竊盜案件，經檢察官提起公訴（七十九年度偵字第一七一九０號），本院
判決如左：
    主  文
丁○○無罪。
    理  由
一、公訴意旨略以：被告丁○○意圖為自己不法之所有，於民國七十九年一月四日晚
    間某時許，在臺北市○○區○○路、吉林路口附近竊取丙○○所有車號0000
    000號自用小客車一輛，得手後於七十九年二月間某日，將該車駛往彰化縣大
    城鄉○○村○○路二十四號前岳母甲○○○（其女許美麗本與被告丁○○係夫妻
    關係，兩人於七十八年九月七日離婚）住處停放，嗣於七十九年七月十八日凌晨
    零時三十分許為警在前揭甲○○○住處發現該車而查獲上情，因認被告涉有刑法
    第三百二十條第一項竊盜罪嫌云云。
二、按犯罪事實應依證據認定之，無證據不得推定其犯罪事實。又不能證明被告犯罪
    者，應諭知無罪之判決，刑事訴訟法第一百五十四條、第三百零一條第一項分別
    定有明文。而所謂認定犯罪事實之證據，係指足以認定被告確有犯罪行為之積極
    證據而言，如未發現相當證據，或證據不足以證明，自不能以推測或擬制之方法
    ，以為裁判基礎，最高法院四十年台上字第八六號著有判例可資參照。
三、公訴人認被告涉有竊盜罪嫌，係以證人甲○○○於七十九年七月十八日警詢時證
    言、七十九年十一月二十七日偵訊時證言及車輛車牌失竊作業查詢車輛認可資料
    及贓物領據各一紙為其論據。訊據被告堅決否認有何右揭公訴人所指之竊盜犯行
    ，辯稱：「伊於七十八年八、九月時出國，過境日本直接到泰國，就沒有回來過
    ，直到這次（九十一年九月四日）被通緝到案才返國，車子是伊弟弟蘇信育開去
    放的，當初是因為乙○○向伊借錢，所以在七十八年七月份時，把車子放在伊那
    邊抵押出租，丙○○不知道才去報遺失，七十九年間伊不在國內，洵無竊盜犯行
    。」等語。查：（一）附卷上開自用小客車車輛車牌失竊作業查詢車輛認可資料
    、贓物領據各一紙及證人洪有煌於七十九年七月十八日警詢時之證言，僅足證明
    上開登記所有權人為證人丙○○之自用小客車於七十九年一月五日凌晨在台北市
    ○○路、吉林路口遺失，並由證人丙○○於七十九年一月十一日向台北市政府警
    察局中山分局長春派出報案，並於七十九年七月十八日凌晨零時三十分許為警在
    前揭被告前岳母即證人甲○○○住處發現該車，而由證人洪有煌於於七十九年七
    月十八日代證人丙○○領回等情，尚不足以推論被告於公訴人所指七十九年一月
    五日凌晨在台北市○○路、吉林路口附近竊取上開自用小客車。（二）被告於七
    十八年九月十八日出境至日本，於八十年三月二十三日遭本院通緝，迄九十一年
    九月四日始自泰國返國即在中正國際機場為警逮捕，有內政部警政署入出境管理
    局七十九年十一月十九日七九境信字第二九八一六號函所附被告入出境紀錄表一
    件、本院北院明刑樂八０易緝字第０三０九號通緝書一件、內政部警政署刑事警
    察局九十一年九月五日刑際字第０九一０二三七三五七號解送人犯報告書影本一
    件在卷可稽，足徵被告於公訴人所指之右揭犯罪時間並不在我國境內。（三）證
    人甲○○○於本院審理時到庭證稱：「車子開來當時，我不在家，是隔壁的小孩
    說這車從台北開來的，我想當時我女婿（被告）在開車行，我只有認識他，心裏
    想大概是他牽來的，就說是他，他生意失敗，我很氣他，車不是他開來的，我不
    知道車是誰開來的，他出國後並未與我聯絡。」等語（詳本院九十一年十月三十
    一日訊問筆錄），顯見公訴人雖依據證人甲○○○於警詢、偵訊時之證言認被告
    係於七十八年出國後採取非正常管道入境而犯本件竊盜犯行，惟據證人甲○○○
    於本院審理時之證述，其並未親見被告駕駛上開自用小客車置放在前揭證人甲○○○之住處，而係鄰人告知上開自用小客車駕駛人稱係由台北開來的，因當時證
    人甲○○○之前女婿即被告在台北開車行，始猜測上開白用小客車係被告所置放
    ，證人甲○○○於警詢、偵訊時之證言純屬臆測之詞，不足採信，當以其於本院
    審理時之證言即其不知何人將上開自用小客車置放在前揭住處乙節較可採信，自
    不能遽以推測被告曾以非法管道入境，而採為裁判之基礎。（四）另證人丙○○
    亦於本院審理時到庭證稱其當時是將名字借給乙○○買車，關於車子的事情都不
    清楚等情，其證言亦不足以證明被告於右揭時地竊取上開自用小客車。綜上所述
    ，公訴人所據上揭證據不足以證明被告於七十八年九月十八日出境後，又以非法
    偷渡方式返國，而於公訴人所指七十九年一月五日凌晨在台北市○○路、吉林路
    口附近竊取上開自用小客車。此外，復查無其他積極證據足資證明被告有何公訴
    人所指之竊盜犯行，揆諸首揭說明，自屬不能證明其犯罪，應為被告無罪之諭知
    。
據上論斷，應依刑事訴訟法第三百零一條第一項，判決如主文。
本案經檢察官俞秀端到庭執行職務
中      華      民      國      九十一      年    十二    月   三十一   日
          臺灣臺北地方法院刑事第六庭
                                          法  官  黃雅芬
右正本證明與原本無異。
如不服本判決，應於判決送達後十日內，向本院提出上訴狀。
                                          書記官  楊麗娟
中      華      民      國      九十二      年      一    月      三    日
